臺灣板橋地方法院刑事判決　　　　　　　 96年度訴字第277號
公　訴　人　臺灣板橋地方法院檢察署檢察官
被　　　告　丁○○
　　　　　　丙○○
上二人共同
選任辯護人　劉承斌律師
　　　　　　謝思賢律師
　　　　　　陳鴻琪律師
上列被告因殺人未遂案件，經檢察官提起公訴（95年度偵字第
28675 號），本院判決如下：
    主  文
丁○○共同傷害人之身體，處有期徒刑壹年肆月，減為有期徒刑
捌月。扣案鐵棒壹支沒收。
丙○○共同傷害人之身體，處有期徒刑壹年貳月，減為有期徒刑
柒月。扣案鐵棒壹支沒收。
    事  實
一、丁○○為計程車司機，於民國95年12月7 日上午1 時10分許
    ，駕駛車牌號碼999-NJ號之營業小客車，在臺北縣中和市○○路875 號前，搭載乙○、甲○○、己○○及戊○○，然因
    丁○○不滿甲○○於車內吸煙，屢為抱怨，坐於汽車前方乘
    客座之乙○遂與之互生口角，丁○○遂於同日上午1 時30分
    許，將所駕車輛停放於上開路段803 號前方，要求乙○、甲○○、己○○及戊○○等人下車，此際乙○心生不滿，即拔
    下丁○○所駕汽車之鑰匙，丁○○見狀遂基於傷害人身體之
    犯意，先以無線電呼叫其餘計程車司機到場協助，繼持原置
    於車內之煙火1 支下車，點燃並觸及甫下車之乙○之頸部，
    致乙○因此受有頸部挫傷擦傷之傷害，丁○○並復至其所駕
    車輛之後車廂取出鋁製棒球棒1 支，此際適有同為計程車駕
    駛之丙○○及其餘四名不詳姓名成年男性司機於聽聞丁○○
    之無線電呼叫後趕到現場，彼等遂與丁○○基於共同傷害人
    身體之犯意聯絡，由丁○○賡前傷害犯意續持鋁棒夥同持鐵
    棒之丙○○及另一名不詳姓名成年男性司機持木棒毆打乙○
    及甲○○之頭部及手部、腳部，而其餘三名男子則持木棒毆
    打己○○之頭部、腹部，致乙○因此受有頭部創傷並右側頭
    皮撕裂傷3 公分之傷害，甲○○則受有頭部創傷並左側頭皮
    撕裂傷6 ×2 公分、左上臂挫傷之傷害，己○○亦因之受有
    頭部創傷、腹部鈍挫傷等傷害。嗣丙○○手持鐵棒甫欲再行
    攻擊戊○○之際，即為據報抵達（並非丁○○、丙○○自行
    或委託他人報案）之警方人員當場逮獲，並扣得丙○○所有
    之鐵棒1 支。
二、案經乙○、甲○○及己○○訴由臺北縣政府警察局中和分局
    報請臺灣板橋地方法院檢察署檢察官偵查起訴。
    理  由
甲、證據能力方面：
一、本件乙○、甲○○、己○○、戊○○於警詢時之陳述，以及
    乙○、甲○○、己○○於檢察官偵訊中未經具結以擔保其真
    正之陳述，既均屬被告以外之人於審判外之陳述，且無刑事
    訴訟法第159 條之1 至第159 條之5 所列得為證據之情形，
    依法自無證據能力。
二、戊○○於偵查時經具結所為之證述，係經檢察官告以具結之
    意義及偽證之處罰後，朗讀結文及簽名具結，且筆錄內容亦
    經證戊○○核閱無訛後簽名，有偵訊筆錄及證人結文在卷可
    參，可見證人戊○○於偵查所為之陳述係出於自由意志，並
    未受到外力干擾，具有任意性及可信性（即無顯不可信之情
    況），依刑事訴訟法第159條之1第2項規定，有證據能力。
乙、實體部分：
一、訊據被告丁○○固對於上開時、地曾持煙火觸及乙○之頸部
    ，另亦曾傷及乙○頭部等事實不諱，惟矢口否認曾以無線電
    呼叫其餘計程車司機到場助拳及具何傷害犯意，辯稱伊係基
    於保護自身安全所為之正當防衛行為，並無不法；而被告丙○○則對於其於現場確持扣案鐵棒為警查獲自承屬實，然辯
    稱：伊係因聽聞無線電呼叫而趕至該處，惟因見現場人數不
    少，故持鐵棒為圖自衛，並未用以動手毆打告訴人云云。
三、經查：
  (一)被告丁○○於上開時、地搭載告訴人乙○、甲○○、己○○
    及證人戊○○等人，因不滿甲○○於車內抽煙，致與乙○等
    人發生口角，遂停車要求乙○等人下車，且其並於下車前先
    藉無線電聯繫其餘計程車司機到場，嗣於下車之際又持煙火
    ，且在點燃後持之觸及乙○之頸部，而後並自所駕汽車後車
    廂取出鋁棒1 支，並夥同隨後抵達現場手持鐵棒之丙○○及
    持木棒之不詳姓名成年男子1 人攻擊乙○及甲○○，其餘到
    場男子則攻擊己○○，並致乙○受有頭部創傷並右側頭皮撕
    裂傷3 公分之傷害，甲○○則受有頭部創傷並左側頭皮撕裂
    傷6 ×2 公分、左上臂挫傷之傷害，己○○亦因之受有頭部
    創傷、腹部鈍挫傷等犯罪事實，業據證人乙○於本院審理時
    證稱「司機叫我們不要抽煙‧‧‧司機後來說不要載‧‧‧
    之後他就講無線電，沒有二分鐘計程車都來了」、「‧‧‧
    我們坐車，他（按指被告丁○○）說我們不可以抽菸，我說
    我們不要坐‧‧‧他說不要載，煙火是從車子裡面拿出來到
    車子外觸碰我，我被煙火射到的時候我已經出來，他才拿車
    子拿煙火來觸碰我，後來他將煙火熄滅，就到後車廂拿棍子
    打我」、「（問：司機後來到後車廂拿棍子出來如何？）他
    就打我」、「（問：司機打你之時，是否其他司機來了？）
    已經來了，丁○○先打我」、「丁○○先打我，後來過了一
    分鐘，其他司機也來了，也打我」、「（問：你之前說丙○○有打你，他如何打？）他從我後面打腳，第二下要打時，
    警察剛才來，所以沒有打到」、「（問：你可以確定丙○○
    打你一下嗎？）可以，又要打戊○○時，警察剛好來」、「
    丁○○拿棒球棒，丙○○拿鐵管」、「大約有六個人打我們
    四個人」、「（問：剛才你說總共有六個人打你們四個人，
    有幾個人打你？）好像有三個人，丁○○打我流血，一個人
    跑掉」等情明白，乃證人甲○○亦於審理時結稱「我點一根
    香煙到車上，司機說不要抽煙，我把煙丟掉，過了一下，司
    機說不要載，就停車，然後他先拿一支煙火朝乙○脖子觸碰
    ，後來就拿壹支棒球棍打我與乙○，然後就大約有七、八個
    人拿棒球棍打我們的頭部，其中有一個人拿鐵的東西朝我頭
    部打，我當時整個人就暈了，我就坐在亭子的下面，手扶著
    流血的頭部，那七、八個人漸漸離開，警察就來了就抓到在
    庭被告二人」、「（問：你有無看到司機使用無線電叫人過
    來？）有」、「他（按指乙○）坐在前面，他下車，司機就
    跟著下來，我有看到司機拿煙火觸碰乙○脖子，乙○要搶那
    煙火，沒有搶到，後來司機跑到後面拿球棒出來，打了我頭
    部一下，這時其他的人從後面過來」、「（問：司機有拿煙
    火朝乙○脖子觸碰是什麼情形？）我下車看到他拉一下，火
    就噴出來」、「我們下車，司機拿煙火朝乙○觸碰，乙○閃
    避不及，就被觸碰到脖子」、「（問：剛才你說後來司機就
    拿壹支棒球棍打你與乙○當時是否只有司機一人？）當時已
    經有二、三人在」、「是一起打我們，起初大約有三個人打
    我們，後來之後有十個人，四、五個人打我，四、五人打乙○‧‧‧」、「（問：一開始你和乙○被打的時候，你是否
    可以確定丁○○有打你們？）有」、「之前丁○○就打我，
    後來丁○○去打乙○，另四、五個人打我，後來他們看我頭
    部流血，就一個個離開，警察來之後，只抓到在場二人被告
    」、「（問：丁○○打你的部位是頭部及上手臂等處？）是
    」、「‧‧‧頭部血流出來，整個手臂已經瘀青不能動，所
    以不記得被打幾下。當時他們看到我頭部流血，就一個個跑
    掉，丙○○拿鐵管」、「只有一個拿鐵管，其他都是拿木棍
    ‧‧‧」、「只有丙○○拿鐵管，其他人都拿木棒‧‧‧」
    、「（問：你看到丁○○拿球棒出來，你有無看到他朝向乙○頭部打下去？）有看到，不記得是壹支手，或是二支手拿
    球棒。我看到丁○○拿球棒出來，第一下不知道有無打到，
    我就想說要拉開他們二人不要吵架，結果他們的人就來了」
    、「後來他們人來，有人打我，有人打乙○‧‧‧」、「我
    已經被他們打到，我頭已經暈了，無法跑」各情清楚，又證
    人己○○亦具結證實「甲○○在路邊等車，在路邊點煙，後
    來計程車來，煙沒有丟掉，後來計程車司機口氣比較不好，
    就發生口角，後來計程車司機透過無線電，招徠（來）許多
    計程車司機」、「（問：司機何時使用無線電？）口角時就
    使用」、「（問：還沒有扭打之前就使用無線電？）是」、
    「（問：主要與司機對罵的人是那位？）乙○」、「下車後
    他們二人（按指被告丁○○與告訴人乙○）就扭打」、「（
    問：你是否有看到司機拿著東西？）後來約五、六分鐘之後
    ，類似棍子的東西，當時我看到時，他們已經很多人了，我
    旁邊就有二、三個人」、「（問：司機拿棍子時，是在誰的
    旁邊？）我知道是在乙○那邊，我旁邊有二、三個人在打我
    」、「（問：圍住乙○那陣人是否有司機？）有」、「（問
    ：圍住乙○的人除了司機外，其他人有無拿東西？）有」、
    「（問：你們這邊有幾個人打你？）大約三人，後來我跑給
    他們追，只有二人追我」、「我好像被類似球棒的東西往頭
    部打」等語甚明（以上證人陳述，見本院卷第81至107 頁）
    。比對彼等證言內容，除就彼等所述在場人數稍有不同外（
    此部分論敘，詳後），其餘有關本件紛爭起因以及被告丁○○、丙○○與其他成年男子行兇過程及分工情節（即告訴人
    等人遭毆打之經過）幾無不合，復與證人戊○○於本院審理
    時具結證實其等於搭上被告丁○○所駕駛之計程車後「‧‧
    ‧司機說車上不能抽菸，我就將甲○○的煙拿走丟掉，司機
    就開一下，就說我不要載你們，他叫我們招別台，我說我已
    經丟掉了，你為何要這樣」、「後來他就從車底拿一種類似
    火箭的東西，朝乙○不知說什麼話，就拉開往乙○觸碰」、
    「‧‧‧後來就到後車廂拿棒球棒，後來計程車就都來了」
    、「（問：丙○○他有打到其他人你是否有看到？）他有追
    乙○打」、「（問：你看到乙○打的情形如何？）我看到的
    情形就是追著打‧‧‧丁○○也在追著」、「（問：妳到底
    有無看到丙○○打乙○及甲○○？）我看到他們一推人打，
    甲○○坐在安全島上，頭部流血，打人已經跑掉了」、「我
    有看到丁○○有打到，丙○○他們一推人再打‧‧‧」、「
    （問：丙○○有無打你？）他拿棒球棒剛要打我，警察就到
    ，所以沒有打到」、「因為他要打我時，警察來了且抓度（
    住）他的手的，並說你連女人都要打，我轉頭看，看到丙○○已經把球棒揮在半空被警察抓住」、「（問：你看到他時
    他球棒拿到那裡？）他舉高已經在他頭部後方」各情符合（
    本院卷第108 至112 頁），另有醫囑內容與前揭告訴人所述
    各被害情節大致相符之亞東醫院診斷證明書3 紙（偵查卷第
    51 至53 頁）及扣案被告丙○○在現場為警查獲之鐵棒1 支
    （臺北縣政府警察局中和分局凹所扣押筆錄、扣押物品目錄
    表、物品照片分見偵查卷第36至40、第56頁）可資佐證，應
    堪信為真實。
  (二)被告丁○○雖否認曾以無線電呼叫其他計程車司機到場協助
    ，且未攻擊甲○○，並辯稱本件係屬正當防衛，與被告丙○○亦否認有毆打乙○等人之情節云云。然查:
  1.被告丁○○已於檢察官偵訊中坦承伊於當日在下車持煙火射
    被害人前，「我還未下車就叫同行支援」、「（呼叫後，何
    時有同行到場？）約幾分鐘。很快」、「（問：到場同行有
    無打人？）我有看到打架，也有看到吵架」等語明白（偵查
    卷第79至80頁），復於本院95年度聲羈字第1025號聲請羈押
    案件中供稱「丙○○是聽到呼叫後才過來的」乙情無訛（上
    開卷宗第4 頁），核與上開證人乙○、甲○○、己○○、戊○○等人前揭所述伊等於被告丁○○下車前均曾聽聞彼曾以
    無線電呼叫他人到場，而俟其等下車後不旋踵間即看到包括
    被告丙○○在內之若干計程車司機到來各語相符，乃被告丙○○於偵訊中及本院訊問時亦從不否認伊係聽聞無線電訊息
    （呼叫）後始趕至現場（偵查卷第63、78頁，本院95年度聲
    羈字第1029號卷第4 頁，本院卷第31頁），而核諸當時情狀
    ，本件起因係被告丁○○於車內與告訴人乙○等人發生口角
    在先，復乙○拔取被告丁○○所駕車輛之鑰匙於後，當知紛
    爭發生之情景顯然均在被告丁○○所駕駛之計程車車內無疑
    ，可見其他計程車司機當無可能見聞此等情事之機會，故倘
    非被告丁○○自己於車內即以無線電通知其他計程車司機所
    在處所並要求到場助陣，則包括被告丙○○在內之其餘計程
    車司機豈能在被告丁○○與告訴人乙○下車後，於短短之時
    間內（依被告丁○○前述係稱於呼叫後幾分鐘內，另依告訴
    人己○○、乙○等人於本院審理時所述係被告丁○○於使用
    無線電呼叫後「約兩、三分鐘車子就來」、「丁○○打我（
    按指乙○），後來過了一分鐘，其他司機也來了」）即可趕
    赴現場為被告丁○○助陣共犯本件傷害行徑？因此被告丁○○於本院審理中辯稱伊並未以無線電呼叫其他計程車司機到
    場助拳，或與到場助陣之司機（包括被告丙○○）等人並無
    傷害他人身體之犯意聯絡云云，均難相信。至於證人乙○等
    人雖然無法確認被告丁○○是否曾於以無線電呼叫他人之際
    指明彼等發生爭執之確實處所，然依證人甲○○所述此既為
    被告丁○○假藉上開證人所不熟悉之暗語所致（本院卷第94
    頁），則此部分情節自不足作為被告丁○○有利認定之依據
    ，附此說明。
  2.其次，本件被告丁○○確有手持類似棍子之器具參與圍毆告
    訴人乙○乙節，此經證人己○○於本院審理時證述明確（本
    院卷第87、88頁），而證人甲○○亦證實被告丁○○曾持棒
    球棒於現場夥同隨後趕赴當地之成年男子二、三人（上開成
    年男子除一人持鐵管外，其餘之成年人均持木棍）先後對伊
    及乙○施以毆打之行為（本院卷第92、94頁），又證人乙○
    也到庭證稱被告丁○○曾持球棒等物毆打伊及甲○○，而被
    告丙○○甚至曾持鐵管毆擊伊之腳部一下（本院卷第101 至
    10 2、105 頁），再證人戊○○亦於本院審理時具結證實見
    到被告丙○○「追著打」乙○、「丁○○也在追著」各情（
    本院卷第110 頁）；則觀諸上開證人陳述，既就有關被告丁○○、丙○○等人毆打之對象及行兇之手段等主要過程所述
    內容大致吻合，足認彼等上開證言自足相信。因此本件案發
    現場，當係被告丁○○曾分別持棒球棒等物毆打乙○、甲○○，而被告丙○○亦曾持鐵管毆打乙○無疑。是以被告丁○○否認曾經毆打甲○○、被告丙○○否認攻擊傷害乙○，均
    屬事後委卸情詞，難以相信。再者，有關本件夥同被告丁○○、丙○○下手行兇之人數，雖被告等人始終推諉不願表明
    清楚，然證人乙○業於本院審理時明白證實包含被告丁○○
    、丙○○二人在內，共有六個人毆打彼等被害人，而其中三
    人係攻擊己○○，乃此核與證人己○○證稱「（問：你們這
    邊有幾個人打你？）大約三人」等語相符，即證人戊○○亦
    證稱彼等下車後「後來計程車都來了」、「‧‧‧有三、四
    台計程車」乙情（本院卷第88、102 至103 、109 頁），則
    以每台計程車均有一名司機計算，包括被告丁○○在內，其
    人數總計即與證人乙○所述在場人數相近，可見證人乙○所
    述被告丁○○、丙○○等人之全部共犯人數，應與事實吻合
    ，可以採信；至於其餘證人甲○○等人所稱在場共犯人數，
    或係囿於時間久遠（案發距今已過半年有餘）、或案發突然
    不復回憶，致有誤會，然殊不得以此推翻彼等證言之可信性
    ，附此說明。
  3.復按正當防衛必須對於現在不法之侵害始得為之，侵害業已
    過去，或無從分別何方為不法侵害之互毆行為，均不得主張
    防衛權，而衡之一般社會經驗法則，互毆係屬多數動作構成
    單純一罪而互為攻擊之傷害行為，縱令一方先行出手，而還
    擊之一方在客觀上苟非單純對於現在不法之侵害為必要排除
    之反擊行為，因其本即有傷害之犯意存在，則對其互為攻擊
    之還手反擊行為，自無主張防衛權之餘地（最高法院92年度
    台上字第3039號判決意旨參照）。查本件被告丁○○與告訴
    人乙○等人於口角之後，於下車前既已先行藉無線電呼叫同
    行（計程車司機）到場協助，更於下車之前再持煙火且藉以
    觸及告訴人乙○之頸部而致其受傷均如前述，縱依其於偵查
    中所述此後曾與告訴人乙○發生拉扯，並曾「拿地上不知為
    何物的東西打水臉部」（偵查卷第79頁），而有短暫之「互
    毆」，然被告丁○○既係持兇器出手攻擊告訴人乙○在先，
    則依前揭最高法院之判決見解，被告丁○○自無得主張防衛
    之餘地。況本件事發後，被告丁○○並無任何受傷資料，反
    而告訴人乙○、甲○○、己○○三人全部均至亞東醫院進行
    急診，甚至一度皆曾留院觀察已如前述，可見上開告訴人受
    傷程度顯非輕微，益徵被告丁○○所為正當防衛云云，實無
    所據。至於被告丁○○縱因車內不能忍受香煙之燻，其排除
    侵害之方法，任何人遇此情況均可捏熄香菸丟棄或請其等下
    車轉乘他輛計程車即可，亦不得主張以持煙火觸及人身、甚
    至持棒球棒或呼朋引伴圍毆告訴人始得排除侵害，是主張自
    衛云云，要不可採。
  4.另證人江明德雖於本院審理時到庭指稱彼於抵達現場時並未
    見到其他計程車司機在場，亦未見到告訴人乙○、甲○○、
    己○○等人有何受傷或頭破血流等情形，僅「有看到小姐手
    上有血，拉住那根棍子」云云（本院卷第116 頁）。然查，
    證人乙○、甲○○、己○○、戊○○均一致證實彼等並未在
    案發現場見到江明德；況細繹證人江明德前揭證言，除與被
    告丁○○前揭於偵訊中所言伊曾毆打乙○，以及曾有計程車
    司機於聽聞無線電呼叫後到場，且到場之司機確有打架之情
    形各語不符外，復與被告丙○○於偵訊中所述：伊到場後「
    有看到（李）水頭部、臉部流血」乙情有異（偵查卷第79頁
    ），可見證人江明德所述見聞過程，當係子虛烏有，並無事
    實可佐，自不足憑。
  5.綜上所述，渠等二人所辯，洵不足採。本案事證已臻明確，
    被告二人之上揭傷害犯行，均洵堪認定。
二、核被告丁○○、丙○○二人所為，均係犯刑法第277 條第1
    項之傷害罪。而其二人與其他四名在場行兇之不詳姓名成年
    男性計程車司機間對於前揭犯行之實施，有犯意之聯絡及行
    為之分擔，為共同正犯。再被告等人與其餘四名不詳姓名成
    年男子分工同時實施傷害告訴人乙○、甲○○、己○○之犯
    行，係屬想像競合犯，應從一重處斷。又起訴意旨雖認被告
    二人前揭行為，係犯刑法第271 條第2 項、第1 項之殺人未
    遂罪，惟查被告丁○○與被害人乙○、甲○○、己○○間，
    僅係因乘車可否吸煙問題而發生糾紛，而被告丙○○更係因
    聽聞同屬計程車司機以無線電要求到場助勢始趕赴現場，業
    據渠等於本院審理中陳述甚詳，若謂被告丁○○、丙○○僅
    因此等細故即有致被害人乙○、甲○○、己○○於死之動機
    ，可能性委實不高。而當時被告丁○○雖曾以煙火觸及乙○
    頸部，並夥同被告丙○○等人分持鋁棒、鐵棒毆擊乙○、甲○○之頭部，以及其餘在場男子曾經毆打己○○之頭部，然
    參被告丁○○於持煙火觸及乙○頸部後，即弄熄煙火而未繼
    續持以觸碰乙○或其他被害人，且渠等於見到甲○○坐在安
    全島上頭部流血，就「一個個跑掉」，復於己○○受傷後逃
    跑之際，亦未積極追趕己○○等情，已分據證人乙○、甲○○、己○○、戊○○等人於本院審理時各證述綦詳（本院卷
    第89、95、96、98、105 頁），可見被告丁○○及其呼叫到
    場之丙○○與其他成年男子，原先應僅有傷害教訓上開各被
    害人之意思，本無意致彼等於死，否則怎會於乙○、甲○○
    、己○○受傷之後，或於被害人逃跑、或於被害人受傷後坐
    在地上之際並無進一步之追擊動作？此外，觀之被告丁○○
    先後手持煙火、鋁棒，被告丙○○手持扣案鐵棒，而其他在
    場未到案男子亦分持木棒等器物毆打前述被害人，雖上開物
    件除鐵棒外雖均未扣案，然客觀上顯然均非輕柔、軟綿等無
    害之物品（煙火甚至多為高熱、高溫之物件），甚至上開加
    害人之人數復較被害人為多，倘彼等果真有意行兇殺人，豈
    有可能在多人持兇器長時間圍毆後，僅致乙○「頭部創傷並
    右側頭皮撕裂傷3 公分」、「頸部挫傷擦傷」，致甲○○僅
    受有「頭部創傷並左側頭皮撕裂傷6 ×2 公分、左上臂挫傷
    之傷害」，僅造成己○○受有「頭部創傷、腹部鈍挫傷」等
    傷害而已？可見被告等人當時下手之力道並非甚重，故尚不
    能以其當時被告等人曾傷及被害人乙○、甲○○、己○○等
    人之頭部或頸部，即認其有殺人之故意，要屬當然。另告訴
    人乙○等人雖指稱彼等遭毆打之際曾有加害人口出「要給他
    們死」等類似話語，然此已經被告等人於偵、審中迭次否認
    ，且觀諸告訴人己○○係稱伊無法確定當場為何人所說、而
    告訴人甲○○則稱確定為被告丁○○所述，惟告訴人乙○則
    稱被告丁○○、丙○○均有口出前揭言語（本院卷第82頁、
    92 頁 、101 至102 頁），以其等於同一時地，遭逢相同被
    害情節，然對此部分證言竟均不相同，可知彼等上開陳述，
    要難相信屬實。據此，對被告丁○○、丙○○及其他在場之
    成年男子當時是否基於殺人之故意而持煙火、鋁棒、鐵棒攻
    擊前述被害人乙節，既仍存有合理之懷疑，依罪疑唯有利於
    被告之原則，自應為有利於被告之認定，亦即不能以其下手
    之部位為胸口附近即逕認其有殺人之故意。是公訴意旨認被
    告等人上開所為係犯殺人未遂罪，容有未洽，惟起訴之基本
    事實同一，本院爰依法就此部分犯行變更起訴法條為刑法第
    277 條第1 項之傷害罪，附此敘明。爰審被告二人均無犯罪
    前科之素行（此有臺灣高等法院被告丁○○、丙○○等人之
    前案紀錄表各1 份在卷可按），惟其等僅因細故即動輒持煙
    火、鋁棒、鐵棒等兇器傷害他人，惡性重大，被害人乙○、
    甲○○、己○○等人均因本件傷害至亞東醫院急診後一度留
    院急診觀察（此有前揭診斷證明書3 件附卷足按），可見傷
    勢均屬不輕，暨被告二人犯罪後否認犯行，不見悔意之態度
    等及其他一切情狀，分別量處被告丁○○有期徒刑1 年4 月
    、被告丙○○有期徒刑1 年2 月，以示懲儆。復因被告二人
    本件犯罪時間係在95年12月7 日，乃在96年4 月24日以前，
    合於中華民國96年罪犯減刑條例所定之減刑條件，爰依該條
    例第2 條第1 項第3 款規定，將其等前開宣告刑分別減為有
    期徒刑8 月、7 月。
三、扣案之鐵棒1 支，係被告丙○○所有且供犯本案罪行所用已
    如前述，爰併為沒收之宣告。至被告丁○○行兇所用之煙火
    、鋁棒，以及其他共犯所持木棒等器物，因無積極證據可資
    證明係屬違禁物或應義務沒收之物，且均未扣案，復無法證
    明現仍存在或必屬各該共犯所有之物，爰不另為沒收之宣告
    ，附此說明。
據上論斷，應依刑事訴訟法第299 條第1 項前段、第300 條，刑
法第277 條第1 項、第28條、第55條、第38條第1 項第2 款，刑
法施行法第1 條之1 第1 項、第2 項前段，中華民國96年罪犯減
刑條例第2 條第1 項第3 款、第7 條，判決如主文。
本案經檢察官朱學瑛到庭執行職務。
中　　華　　民　　國　　96　　年　　8 　　月　　2 　　日
　　　　　　　　　刑事第三庭審判長法　官  張正亞
                                  法　官  廖怡貞
　　　　　　　　　　　　　　　　　法　官  蕭胤瑮
上列正本證明與原本無異。
如不服本判決，應於判決送達後十日內向本院提出上訴狀（應附
繕本），上訴於臺灣高等法院。
                                  書記官  黃炎煌
中　　華　　民　　國　　96　　年　　8 　　月　　2 　　日
附錄：本案論罪科刑法條全文
刑法第277條
傷害人之身體或健康者，處 3 年以下有期徒刑、拘役或 1 千元
以下罰金。
犯前項之罪因而致人於死者，處無期徒刑或7 年以上有期徒刑；
致重傷者，處3 年以上10年以下有期徒刑。
